臺灣新北地方法院刑事判決
110年度訴字第698號
公  訴  人  臺灣新北地方檢察署檢察官
被      告  陳鴻進

                    籍設雲林縣○○鎮○○路00號（即雲林○○○○○○○○）

            （現另案於法務部○○○○○○○○強制戒治中）
指定辯護人  本院公設辯護人彭宏東
上列被告因違反槍砲彈藥刀械管制條例案件，經檢察官提起公訴
（110年度偵字第9753號），本院判決如下：
    主  文
陳鴻進未經許可，持有非制式手槍，處有期徒刑伍年肆月，併科
罰金新臺幣捌萬元，罰金如易服勞役，以新臺幣壹仟元折算壹日
，扣案之非制式手槍壹支（含彈匣壹個，槍枝管制編號00000000
00號）、制式子彈拾壹顆均沒收。
    事  實
一、陳鴻進明具有殺傷力之非制式手槍及子彈，均為違禁物品，
    非經中央主管機關許可不得持有，竟基於未經許可持有具有
    殺傷力非制式手槍及子彈之犯意，於民國109年6、7月間某
    日，在位於新北市五股區及泰山區交界處之不詳加油站內，
    以新臺幣6萬5000元之價格，向真實姓名年籍不詳綽號「香
    腸」之成年男子，購買可發射子彈具有殺傷力之非制式手槍
    1支（含彈匣1個，槍枝管制編號0000000000號）、具有殺傷
    力之制式子彈17顆、非制式子彈11顆、不具有殺傷力之子彈
    10顆、防彈背心2件及槍套2個，而無故加以持有之。嗣於11
    0年2月9日上午10時10分許，為警持臺灣新北地方法院(下稱
    本院)核發之搜索票，在其位於新北市○○區○○路0段000巷00
    號6樓頂樓加蓋鐵皮屋內實施搜索，當場扣得上開可發射子
    彈具有殺傷力之非制式手槍1支（含彈匣1個）、具有殺傷力
    之制式及非制式子彈共計28顆、不具有殺傷力之子彈10顆、
    防彈背心2件、槍套2個、注射針筒4支、吸食器1組、磅秤1
    個及分裝袋1批等物(所涉違反毒品危害防制條例部分，另案
    由檢察官偵辦中)，始循線查悉上情。　　
二、案經桃園市政府警察局平鎮分局報告臺灣新北地方檢察署
    檢察官偵查起訴。
    理  由
壹、證據能力有無之認定
一、按被告以外之人於審判外之言詞或書面陳述，除法律有規
    定者外，不得作為證據；被告以外之人於審判外之陳述，雖
    不符前4 條之規定，而經當事人於審判程序同意作為證據，
    法院審酌該言詞陳述或書面陳述作成時之情況，認為適當者
    ，亦得為證據；當事人、代理人或辯護人於法院調查證據時
    ，知有第159條第1項不得為證據之情形，而未於言詞辯論終
    結前聲明異議者，視為有前項之同意，刑事訴訟法第159條
    第1項、第159條之5分別定有明文。
二、查本判決下列所引用被告以外之人於審判外之書面陳述，被
    告及其辯護人於本院準備程序時均表示證據能力沒有意見，
    同意作為證據（參見本院卷第249頁），或檢察官、被告及
    其辯護人知有上開不得為證據之情形，亦均未於言詞辯論終
    結前聲明異議，本院審酌上開證據製作時之情況，尚無違法
    不當及證明力明顯過低之瑕疵，且為證明本件犯罪事實所必
    要，則揆諸上開規定，均應有證據能力。至於非供述證據部
    分，並無證據顯示係實施刑事訴訟程序之公務員違背法定程
    序所取得之證據，亦無顯有不可信之情況或不得作為證據之
    情形，俱有證據能力。
貳、認定本案犯罪事實之證據及理由 　　
一、上開犯罪事實，業據被告陳鴻進迭於警詢時、偵查中及本院
    審理時均坦承不諱，並有扣案之非制式手槍1支（含彈匣1個
    ，槍枝管制編號0000000000號）、制式子彈17顆、非制式子
    彈11顆（另有10顆不具殺傷力)可資佐證，且上開槍彈經送
    請鑑驗之結果：一、送鑑手槍1 枝（槍枝管制編號00000000
    00號)，認係非制式手槍，由仿手槍外型製造之槍枝，組裝
    已貫通之金屬槍管而成，擊發功能正常，可供擊發適用子彈
    使用，認具殺傷力。二、送鑑子彈38顆，鑑定情形如下：（
    一）16顆，研判認係口徑9×19mm 制式子彈，採樣5 顆試射
    ，均可擊發，認具殺傷力。（二）1 顆，認係口徑9×19mm 
    制式子彈，彈底均具撞擊痕跡，經試射，可擊發，認具殺傷
    力。（三）1 顆，認係非制式子彈，由口徑9mm制式空包彈
    組合直徑約8.9mm 金屬彈頭而成，經試射，可擊發，認具殺
    傷力。(四)20顆，認係非制式子彈，由金屬彈殼組合直徑約
    9.0mm 金屬彈頭而成，採樣7顆試射，6 顆，均可擊發，認
    具殺傷力；1顆，無法擊發，認不具殺傷力；以及其餘未試
    射子彈13 顆，均再經試射，4 顆可擊發，認具殺傷力，3顆
    雖可擊發，惟發射動能均不足，認不具殺傷力，6 顆均無法
    擊發，認不具殺傷力一情，分別有內政部警政署刑事警察局
    110 年4月1日刑鑑字第1100019579號鑑定書暨槍彈照片、11
    0 年6月7日刑鑑字第1100051832號函各1 份附卷可參，足供
    擔保被告所為自白要與事實相符，是以其上開非法持有槍彈
    之犯行，均堪予認定，應依法論科。
三、按槍砲彈藥刀械管制條例第7 條、第8 條之規定業於109 年
    6 月10日修正公布，並自同月12日生效施行，其中修正前槍
    砲彈藥刀械管制條例第7 條第1 項、第4 項原規定：「未經
    許可，製造、販賣或運輸火砲、肩射武器、機關槍、衝鋒槍
    、卡柄槍、自動步槍、普通步槍、馬槍、手槍或各類砲彈、
    炸彈、爆裂物者，處無期徒刑或7 年以上有期徒刑，併科新
    臺幣（下同）3 千萬元以下罰金。」、「未經許可，持有、
    寄藏或意圖販賣而陳列第一項所列槍砲、彈藥者，處5 年以
    上有期徒刑，併科1 千萬元以下罰金。」，修正後則規定：
    「未經許可，製造、販賣或運輸制式或非制式火砲、肩射武
    器、機關槍、衝鋒槍、卡柄槍、自動步槍、普通步槍、馬槍
    、手槍或各類砲彈、炸彈、爆裂物者，處無期徒刑或7 年以
    上有期徒刑，併科3 千萬元以下罰金。」、「未經許可，持
    有、寄藏或意圖販賣而陳列第一項所列槍砲、彈藥者，處5 
    年以上有期徒刑，併科1 千萬元以下罰金。」，且修正前槍
    砲彈藥刀械管制條例第8 條第1 項、第4 項原規定：「未經
    許可，製造、販賣或運輸鋼筆槍、瓦斯槍、麻醉槍、獵槍、
    空氣槍或第4 條第1項第1 款所定其他可發射金屬或子彈具
    有殺傷力之各式槍砲者，處無期徒刑或5 年以上有期徒刑，
    併科新臺幣1 千萬元以下罰金。」、「未經許可，持有、寄
    藏或意圖販賣而陳列第一項所列槍枝者，處3 年以上10年以
    下有期徒刑，併科新臺幣7百萬元以下罰金。」，修正後則
    規定：「未經許可，製造、販賣或運輸制式或非制式鋼筆槍
    、瓦斯槍、麻醉槍、獵槍、空氣槍或第4 條第1 項第1 款所
    定其他可發射金屬或子彈具有殺傷力之各式槍砲者，處無期
    徒刑或5 年以上有期徒刑，併科新臺幣1 千萬元以下罰金。
    」、「未經許可，持有、寄藏或意圖販賣而陳列第1 項所列
    槍砲者，處3 年以上10年以下有期徒刑，併科新臺幣7 百萬
    元以下罰金。」，則依上開修法情形可知，修正後同條例第
    7 條第1 項所列「槍砲」之範圍已擴大將「制式」或「非制
    式」之槍砲均包括在內。是核被告所為，係犯槍砲彈藥刀械
    管制條例第7 條第4 項之未經許可持有非制式手槍罪及同條
    例第12條第4 項之未經許可持有子彈罪。又被告係以1 行為
    而同時觸犯上開2 罪名，為想像競合犯，應從一重之未經許
    可持有非制式手槍罪處斷。
四、另按犯罪之實行，學理上有接續犯、繼續犯、集合犯、吸收
    犯、結合犯等實質上一罪之分類，因均僅給予一罪之刑罰評
    價，故其行為之時間認定，當自著手之初，持續至行為終了
    ，並延伸至結果發生為止，倘上揭犯罪時間適逢法律修正，
    跨越新、舊法，而其中部分作為，或結果發生，已在新法施
    行之後，應即適用新規定，不生依刑法第2 條比較新、舊法
    而為有利適用之問題（最高法院110 年度台上字第1848
    號刑事判決意旨）。查被告自109年6、7月起即未經許可持
    有非制式手槍，直至110 年2月9日為警查獲為止，因未經許
    可持有非制式手槍行為屬繼續犯，僅論以一罪，且其非法時
    有行為之終了，既已在槍砲彈藥刀械管制條例第4 條第1 項
    第1 款、第7 條於109 年6 月12日修正生效施行之後，依照
    前開說明，自非屬於行為後法律有變更之情形，而應逕行適
    用修正後之槍砲彈藥刀械管制條例7 條第4 項規定甚明。是
    公訴意旨認被告所為持有非制式手槍之犯行，應構成同條例
    第8條第4項之非法持有可發射子彈具殺傷力之槍枝罪，容有
    違誤之處，惟其基本社會事實同一，並經本院當庭諭知被告
    另涉犯上開槍砲彈藥刀械管制條例7 條第4 項之罪名，無礙
    於被告訴訟防禦權之行使，自應由本院依職權變更起訴法條
    並予以審理之，併此敘明。
五、末查：被告先前固於（一）於91年間施用第1 、2 級毒品案
    件，經本院以91年度訴字第1480號各判處有期徒刑10月、8
    月，應執行有期徒刑1 年4 月確定；（二）復於92年間因強
    盜等案件，經臺灣高等法院92年度上訴字第4284號、本院92
    年度訴字第1519號各判處有期徒刑9年、4 月確定；(三)於9
    3年間因竊盜案件，經本院93年度訴字第1091號判處有期徒
    刑4月確定；（四）於102年間因施用第1級毒品等案件，經
    本院102年度訴字第702號各判處有期徒刑7月、5月及拘役30
    日，再由臺灣高等法院102年度上訴字第2163號駁回上訴而
    確定；(五)於103年間因施用第1、2級毒品案件，經本院103
    年度訴緝字第87號各判處有期徒刑8月、6月確定；(六)於10
    3年間因施用第1、2級毒品案件，經本院103年度審訴字第14
    19號判處有期徒刑1年2月，並由臺灣高等法院103年度上訴
    字第3156號駁回上訴而確定；(七)於103年間因施用第1級毒
    品案件，經本院103年度審訴字第1394號判處有期徒刑10月
    ，再由臺灣高等法院103年度上訴字第3086號駁回上訴而確
    定，其後上開（一）至（三）所示案件，再由本院96年度聲
    減字第5480號裁定部分減刑並定應執行有期徒刑9年8月確定
    ，於93年8月27日入監執行，於101年1月16日假釋付保護管
    束出監，其後經撤銷假釋應執行殘刑1年10月5日；上開（四
    ）至（六）所示案件，則由本院104年度聲字第5322號裁定
    應執行有期徒刑3年確定，且上開案件經接續執行，甫於108
     年4 月26日縮刑假釋付保護管束出監，於108年10月18日假
    釋付保護管束期滿而未經撤銷假釋，其未執行之刑以已執行
    論一節，有臺灣高等法院被告前案紀錄表1 份在卷足憑，其
    於5 年以內故意再犯本件有期徒刑以上之罪，為累犯，惟本
    院審酌被告於本案所犯與其先前所犯強盜、施用毒品及竊盜
    等罪案件，不僅罪質相異，其犯罪情節、所侵害之法益、有
    無被害人均有所不同，難逕認被告對於刑罰之反應力薄弱並
    具相當之惡性，而有再延長其受矯正教化期間之必要，依司
    法院大法官會議釋字第775號解釋意旨，不予加重其最低本
    刑。
六、審酌被告先前有強盜、毒品等之犯罪前科紀錄，素行不佳，
    且於本案同時持有槍支及子彈，惡性不輕，對於社會治安及
    他人生命、身體之危害性甚大，復參酌其犯罪動機、目的、
    手段、持有槍彈期間長短、本身智識程度，以及其事發後自
    始坦承全部犯行，犯罪態度良好等一切情狀，量處如主文
    所示之刑，並就所宣告併科罰金部分，諭知易服勞役之折算
    標準，以資儆懲。至扣案之非制式手槍1支（含彈匣1個，槍
    枝管制編號0000000000號）、制式子彈11顆，屬於違禁物，
    不問屬於犯罪行為人與否，均應依刑法第38條第1 項規定宣
    告沒收；又扣案之制式子彈6 顆、非制式子彈11 顆（其餘
    非制式子彈10 顆原即不具殺傷力，非屬違禁物），本具有
    殺傷力，然已因試射鑑定而不存在，其所留彈頭、彈殼，均
    非違禁物，自無庸併予宣告沒收。至其餘扣案之防彈背心2
    件、槍套2個、注射針筒4支、吸食器1組、磅秤1個及分裝袋
    1批，則依卷內事證難認與本案被告持有槍彈犯行具有任何
    之關聯性，爰均不予宣告沒收，末此敘明。
據上論斷，應依刑事訴訟法299 條第1 項前段、第300條，槍砲
彈藥刀械管制條例第7 條第4 項、第12條第4 項，刑法第11條
段、第55條、第42條第3 項前段、第38條第1 項，判決如主文。
本案經檢察官陳姵伊提起公訴，檢察官朱曉群到庭執行職務。
中    華    民    國   111    年    3    月    7    日
                      刑事第八庭
                           審判長法  官  楊仲農
　　　　　　　　　　　　　　　   法  官  陳盈如
                                 法  官  林翠珊
上列正本證明與原本無異。
如不服本判決，應於判決送達後20日內敘明上訴理由，向本院提
出上訴狀 (應附繕本) ，上訴於臺灣高等法院。其未敘述上訴理
由者，應於上訴期間屆滿後20日內向本院補提理由書「切勿逕送
上級法院」。
                                 書記官  廖宮仕
中　　華　　民　　國　　111 　年　　3 　　月　　7 　　日
                                     
附錄本案所犯法條全文 
槍砲彈藥刀械管制條例第7條
未經許可，製造、販賣或運輸制式或非制式火砲、肩射武器、機
關槍、衝鋒槍、卡柄槍、自動步槍、普通步槍、馬槍、手槍或各
類砲彈、炸彈、爆裂物者，處無期徒刑或 7 年以上有期徒刑，
併科新臺幣 3 千萬元以下罰金。
未經許可，轉讓、出租或出借前項所列槍砲、彈藥者，處無期徒
刑或 5 年以上有期徒刑，併科新臺幣 1 千萬元以下罰金。
意圖供自己或他人犯罪之用，而犯前二項之罪者，處死刑或無期
徒刑；處徒刑者，併科新臺幣 5 千萬元以下罰金。
未經許可，持有、寄藏或意圖販賣而陳列第 1 項所列槍砲、彈
藥者，處 5 年以上有期徒刑，併科新臺幣 1 千萬元以下罰金。
意圖供自己或他人犯罪之用，以強盜、搶奪、竊盜或其他非法方
法，持有依法執行公務之人所持有之第 1 項所列槍砲、彈藥者
，得加重其刑至二分之一。
第 1 項至第 3 項之未遂犯罰之。

槍砲彈藥刀械管制條例第12條
未經許可，製造、販賣或運輸子彈者，處 1 年以上 7 年以下有
期徒刑，併科新台幣 500 萬元以下罰金。
未經許可，轉讓、出租或出借子彈者，處 6 月以上 5 年以下有
期徒刑，併科新台幣 300 萬元以下罰金。
意圖供自己或他人犯罪之用，而犯前二項之罪者，處 3 年以上
10 年以下有期徒刑，併科新台幣 700 萬元以下罰金。
未經許可，持有、寄藏或意圖販賣而陳列子彈者，處 5 年以下
有期徒刑，併科新台幣 300 萬元以下罰金。
第 1 項至第 3 項之未遂犯罰之。